臺灣雲林地方法院民事判決
110年度家繼訴字第15號
原      告  張心畇
訴訟代理人  王銘助律師（法律扶助）
被      告  張又仁
            張祐騰
            張櫻綉
            張美津
上列當事人間請求分割遺產事件，本院判決如下：
    主      文
原告之訴駁回。
訴訟費用由原告負擔。
    事實及理由
一、原告起訴意旨如附件民事起訴狀所載。
二、按原告之訴，有下列各款情形之一者，法院得不經言詞辯論
    ，逕以判決駁回之，但其情形可以補正者，審判長應定期間
    先命補正：當事人不適格或欠缺權利保護必要、依其所訴
    之事實，在法律上顯無理由，家事事件法第51條準用民事訴
    訟法第249條第2項定有明文。
三、經查，本件原告主張兩造均為被繼承人張來註之繼承人，被
    繼承人張來註遺有如附件民事起訴狀附表一所載之遺產，請
    求按兩造應繼分比例分割被繼承人張來註如附件民事起訴狀
    附表一所載之遺產等語，並提出被繼承人張來註及兩造之戶
    籍謄本、被繼承人張來註之財政部中區國稅局遺產稅免稅證
    明書為證，然依本院函知原告提出之被繼承人張來註全部不
    動產遺產之土地登記第一類謄本、建物登記第一類謄本，及
    函請地政機關提供相關土地登記謄本、地籍異動索引，查知
    本件原告起訴狀請求分割之土地，有部分土地並非登記為被
    繼承人張來註之土地，經本院於民國110年10月14日準備程
    序中命原告方面應補正確認本件被繼承人張來註之遺產範圍
    ，以確定本件應予分割之標的，本院於庭後尚且依原告訴訟
    代理人之請求，調取相關訴訟卷宗供原告訴訟代理人閱覽，
    以利原告方面確認本件被繼承人張來註之遺產範圍，而本院
    於111年1月21日再函請原告訴訟代理人於111年2月11日前，
    應具狀補正確認本件請求分割之被繼承人張來註遺產標的範
    圍，且於111年2月24日、3月3日兩次電話提醒原告訴訟代理
    人具狀補正確認本件請求分割之被繼承人張來註遺產標的範
    圍，有本院111年1月21日雲院宜家瑞決110家繼訴字第15號
    函、送達證書及本院家事紀錄科電話紀錄單在卷可憑，惟原
    告訴訟代理人於111年4月8日閱卷後迄今，仍未依本院通知
    具狀補正確認本件請求分割之被繼承人張來註遺產標的範圍
    ，以致被繼承人張來註之之遺產標的範圍無從確定而不能分
    割，是依前揭規定，原告提起本件分割遺產之訴，其訴顯無
    理由，爰不經言詞辯論，逕以判決駁回之。
四、據上論結，本件原告之訴為無理由，依家事事件法第51條，
    民事訴訟法第249條第2項、第78條，判決如主文。
中    華    民    國    111   年    6     月     8    日
                  家事法庭  法  官  楊皓潔
以上正本係照原本作成。　　　　　　　　　　
如對本判決上訴，須於判決送達後20日內向本院提出上訴狀。
中    華    民    國    111   年    6     月     8    日
                            書記官  鄭國銘